臺灣高雄地方法院民事判決　九十二年訴字第三四五一號
　　原　　　告　臺灣土地銀行股份有限公司
　　法定代理人　甲○○
　　訴訟代理人　丙○○
　　被　　　告　乙○○　　　籍.
　　　　　　　　　　　　　　現.
　　　　　　　　丁○○　　　住.
右當事人間清償債務事件，本院於民國九十三年二月五日言詞辯論終結，判決如左：
    主      文
被告應連帶給付原告陸拾伍萬貳仟佰拾捌元及自民國九十二年四月十四日起至清
償日止，按週年利率百分之六點四三計算之利息，暨自民國九十二年五月十五日起至
清償日止，逾期在六個月以內部分，按上開利率百分之十，逾期超過六個月以上部分
，按上開利率百分之二十計算之違約金。
訴訟費用由被告連帶負擔。
    理      由
一、原告主張：訴外人吳立群於民國八十九年六月十四日，邀被告乙○○、丁○○為
    連帶保證人，向原告借款新臺幣（下同）一百萬元，約定借款期間自八十九年六
    月十四日起至九十六年六月十四日止，利息按基本放款利率減零點九六碼（視為
    到期時為週年利率百分之六點四三）計算，本息按月攤還，如未依約履行，即視
    為全部到期，除仍按上開利率計息外，逾期在六個月以內者，按上開利率百分之
    十，逾期超過六個月以上者，按上開利率百分之二十計付違約金。詎訴外人吳立
    群自九十二年四月十四日起即未依約繳納本息，尚有如主文第一項所示之本金、
    利息及違約金未清償，為此依連帶保證之法律關係提起本件訴訟等語。於本院聲
    明：如主文第一項所示。
二、被告乙○○、丁○○則以：其確為系爭借款之連帶保證人，對原告主張訴外人吳
    立群欠款未還亦不爭執，但訴外人吳立群現已自軍中退役，領有退休金，原告應
    先向訴外人吳立群之帳戶強制執行等語，資為抗辯。並聲明求為判決：駁回原告
    之訴。
三、按稱消費借貸者，謂當事人一方移轉金錢或其他代替物之所有權於他方，而約定
    他方以種類、品質、數量相同之物返還之契約；借用人應於約定期限內，返還與
    借用物種類、品質、數量相同之物；遲延之債務，以支付金錢為標的者，債權人
    得請求依法定利率計算之遲延利息。但約定利率較高者，仍從其約定利率；當事
    人得約定債務人於債務不履行時，應支付違約金，民法第四百七十四條第一項、
    第四百七十八條、第二百三十三條第一項及第二百五十條第一項分別定有明文。
    次稱保證者，謂當事人約定，一方於他方之債務人不履行債務時，由其代負履行
    責任之契約，同法第七百三十九條亦有明定。再按數人負同一債務，明示對於債
    權人各負全部給付之責任者，為連帶債務；連帶債務之債權人，得對於債務人中
    之一人或數人或其全體，同時或先後請求全部或一部之給付。連帶債務未全部履
    行前，全體債務人仍負連帶責任，民法第二百七十二條第一項、第二百七十三條
    亦有明定。而按保證債務之所謂連帶，係指保證人與主債務人負同一債務，對於
    債權人各負全部給付之責任者而言，此就前開民法第二百七十二條第一項規定連
    帶債務之文義參照觀之甚明。故連帶保證與普通保證不同，縱使無民法第七百四
    十六條所揭之情形，亦不得主張同法第七百四十五條關於檢索抗辯之權利（最高
    法院四十五年臺上字第一四二六號判例參照）。
四、本件原告主張之事實，已據其提出與所述相符之綜合消費放款借據、繳息查詢單
    、放款中心利率查詢單各一件為證。被告對其為訴外人吳立群向原告借用前開金
    額之連帶保證人，及訴外人吳立群未按期清償本息等情俱不爭執，本院依調查證
    據之結果，自應認原告之主張為真實。被告雖辯以應先向訴外人吳立群之財產執
    行等語，惟依前述，連帶保證人須與主債務人負同一債務，對於債權人各負全部
    給付責任，不得主張檢索抗辯，是被告前開抗辯，自無足採，仍應對原告負全部
    給付之義務。從而，本件原告依連帶保證之法律關係據以提起本件訴訟，請求判
    令被告應連帶給付尚欠之六十五萬二千三百三十八元，及如主文所示之利息、違
    約金，依法即無不合，應予准許。
五、結論：本件原告之訴為有理由，依民事訴訟法第八十五條第二項，判決如主文。
中　　　華　　　民　　　國　　九十三　　年　　　二　　　月　　十九　　  日
                                        臺灣高雄地方法院民事第五庭
~B審判長法官  陳嘉惠
~B法      官  林玉心
~B法　　　官　謝雨真
右為正本係照原本作成
如對本判決上訴須於判決送達後二十日內向本院提出上訴狀
中　　　華　　　民　　　國　　九十三　　年　　　二　　　月　　 十九　　 日
~B法院書記官　洪育祺
